【裁判字號】    98,台上,5473
【裁判日期】    980924
【裁判案由】    違反毒品危害防制條例
【裁判全文】
最高法院刑事判決            九十八年度台上字第五四七三號
上  訴  人  甲○○
上列上訴人因違反毒品危害防制條例案件，不服台灣高等法院中
華民國九十八年七月二十二日第二審判決（九十八年度上訴字第
二三四四號，起訴案號：台灣板橋地方法院檢察署九十八年度毒
偵字第一四四七號），提起上訴，本院判決如下：
    主  文
上訴駁回。
    理  由
按刑事訴訟法第三百七十七條規定：上訴於第三審法院，非以判
決違背法令為理由，不得為之。是提起第三審上訴，應以原判決
違背法令為理由，係屬法定要件，如果上訴理由書狀並未依據卷
內訴訟資料，具體指摘原判決不適用何種法則或如何適用不當，
或所指摘原判決違法情事，顯與法律規定得為第三審上訴理由之
違法情形，不相適合時，均應認其上訴為違背法律上之程式，予
以駁回。本件原審經審理結果，認為上訴人甲○○施用第一級毒
品海洛因之犯行罪證明確，因而撤銷第一審之科刑判決，改判論
上訴人以施用第一級毒品罪，累犯，處有期徒刑拾壹月。已詳敘
調查、取捨證據之結果及憑以認定犯罪事實之心證理由。從形式
上觀察，原判決並無足以影響判決結果之違法情形存在。上訴意
旨略以：(一)、伊因另案遭通緝，為警查獲後，在警局應詢時，自
首於民國九十七年十二月一日下午五時許，在台北縣三重市大同
公園某公廁內，施用海洛因之事實，伊符合刑法第六十二條自首
之要件，原審未就此傳喚相關員警調查，亦未依該條規定減輕其
刑，自有理由不備及調查職責未盡之違法。(二)、原審判決未對伊
施用之針筒諭知沒收，亦有違背法令云云。惟按：(一)、第一審判
決論處上訴人施用第一級毒品罪刑，上訴人不服，提起第二審上
訴，其上訴理由指摘第一審判決未依刑法自首之規定減輕其刑；
原審經調查證據結果，認為上訴人符合刑法第六十二條前段自首
之要件，業依該條規定，減輕其刑。上訴意旨仍執第一審判決之
瑕疵，指摘原判決有理由不備及調查職責未盡之違法云云，自非
依據卷內資料而為指摘之合法上訴理由。(二)、刑事訴訟之上訴制
度，其允許受不利益判決之被告得為上訴，乃在許其為自己之利
益，請求上級法院救濟而設，故被告不得為自己之不利益而提起
上訴。上訴意旨主張原判決未將上訴人施用海洛因所用之針筒諭
知沒收，明顯違法云云，核與被告為自己利益請求救濟之上訴制
度本旨相違，據此上訴顯非合法。其上訴違背法律上之程式，應
予駁回。
據上論結，應依刑事訴訟法第三百九十五條前段，判決如主文。
中    華    民    國  九十八  年    九    月  二十四  日
                      最高法院刑事第九庭
                          審判長法官  邵  燕  玲
                                法官  李  伯  道
                                法官  孫  增  同
                                法官  李  英  勇
                                法官  陳  國  文
      本件正本證明與原本無異
                                      書  記  官
中    華    民    國  九十八  年    九    月  二十九  日
                                                      ｖ


司法院資訊處製作；財團法人民間司法改革基金會備份。
